【裁判字號】    99,訴,3066
【裁判日期】    991125
【裁判案由】    毒品危害防制條例
【裁判全文】
臺灣臺中地方法院宣示判決筆錄          99年度訴字第3066號
公  訴  人  臺灣臺中地方法院檢察署檢察官
被      告  吳銘山
指定辯護人  本院公設辯護人  梁乃莉
上列被告因違反毒品危害防制條例案件，經檢察官提起公訴（九
十九年度毒偵字第三三二一號），並聲請認罪協商，本院裁定進
行認罪協商程序後，於中華民國九十九年十一月二十五日下午四
時，在本院刑事第十一法庭宣示判決，出席職員如下：
    法  官  林學晴
    書記官  簡雅文
法官起立朗讀判決主文、犯罪事實要旨、處罰條文、附記事項，
及告以上訴限制、期間並提出上訴狀之法院，且諭知記載其內容
：
一、主  文：
    吳銘山施用第一級毒品，累犯，處有期徒刑捌月，扣案之第
    一級毒品海洛因壹包（驗餘淨重為零點零陸零公克），沒
    收銷燬之；又施用第二級毒品，累犯，處有期徒刑肆月。又
    施用第一級毒品，累犯，處有期徒刑捌月，扣案之第一級毒
    品海洛因壹包（驗餘淨重為零點壹零貳零公克），沒收銷燬
    之；又施用第二級毒品，累犯，處有期徒刑肆月。應執行有
    期徒刑壹年陸月，扣案之第一級毒品海洛因共貳包（第一次
    查獲數量壹包，驗餘淨重為零點零陸零公克；第二次查獲
    數量壹包，驗餘淨重為零點壹零貳零公克），均沒收銷燬之
    。
二、犯罪事實要旨：
    吳銘山曾因施用毒品案件，前後二次經觀察、勒戒後，均認
    無繼續施用毒品之傾向，分別於民國八十七年九月二十四日
    及八十八年十二月二十九日釋放出所，並由臺灣臺中地方法
    院檢察署檢察官分別以八十七年度偵字第一五六九一號及八
    十八年度毒偵字第二七四八號為不起訴處分確定。復因二次
    施用第一、二級毒品案件，經同署檢察官聲請移送戒治處所
    施以強制戒治並予起訴，戒治部分於九十年八月四日執行完
    畢釋放出所，上開案件則經本院分別以八十九年度訴字第九
    八六號及九十年度訴字第八三四號各判處應執行有期徒刑一
    年三月、九月確定，二案接續執行後，於九十二年三月四日
    縮短刑期假釋出監並付保護管束，並於同年六月三十日保護
    管束期滿未經撤銷視為執行完畢。又因連續施用第一、二級
    毒品案件，經本院以九十二年度易字第二九七七號各判處有
    期徒刑一年、八月，應執行有期徒刑一年六月確定；再因連
    續施用第一、二級毒品案件，經本院以九十四年度訴字第二
    九號各判處有期徒刑一年二月、八月，嗣經本院依九十六年
    度聲減字第二號裁定各減為有期徒刑七月、四月，應執行有
    期徒刑十月確定，並與上開案件接續執行後，於九十六年七
    月十六日徒刑執行完畢出監。詎其仍不知悛悔，復基於施用
    第一級毒品海洛因及第二級毒品甲基安非他命之犯意，分別
    為下列犯行：
  (一)於九十九年七月七日上午某時，在其雲林縣口湖鄉○○路二
    號之住處房間內，以針筒注射之方式，施用第一級毒品海洛
    因一次；又於九十九年七月七日二十三時十七分為警採尿往
    前回溯九十六小時內之某時，另在不詳處所，以不詳之方式
    ，施用第二級毒品甲基安非他命一次。嗣於九十九年七月七
    日二十一時十五分許，為警循線在嘉義市○區○○街與安和
    街口「長榮公園」前查獲，並在其身上扣得第一級毒品海洛
    因一包（驗餘淨重０‧０三六０公克）。
  (二)復於九十九年八月七日晚間某時，在其臺中縣豐原市○○里
    ○○路中坑巷六九號之住處內，以針筒注射之方式，施用第
    一級毒品海洛因一次；又於九十九年八月八日一時五分為警
    採尿往前回溯九十六小時內之某時，另在不詳處所，以不詳
    之方式，施用第二級毒品甲基安非他命一次。嗣於九十九年
    八月八日零時三十分許，為警循線在嘉義市○○○路與博東
    路口處查獲，並在其身上扣得第一級毒品海洛因一包（驗餘
    淨重０‧一０二０公克）。
三、處罰條文：毒品危害防制條例第十條第一項、第二項。
四、附記事項：
  (一)查被告曾因施用毒品案件，前後二次經觀察、勒戒後，均認
    無繼續施用毒品之傾向，分別於八十七年九月二十四日及八
    十八年十二月二十九日釋放出所，並由臺灣臺中地方法院檢
    察署檢察官分別以八十七年度偵字第一五六九一號及八十八
    年度毒偵字第二七四八號為不起訴處分確定。復因二次施用
    第一、二級毒品案件，經同署檢察官聲請移送戒治處所施以
    強制戒治並予起訴，戒治部分於九十年八月四日執行完畢釋
    放出所，上開案件則經本院分別以八十九年度訴字第九八六
    號及九十年度訴字第八三四號各判處應執行有期徒刑一年三
    月、九月確定，二案接續執行後，於九十二年三月四日縮短
    刑期假釋出監並付保護管束，並於同年六月三十日保護管束
    期滿未經撤銷視為執行完畢。又因連續施用第一、二級毒品
    案件，經本院以九十二年度易字第二九七七號各判處有期徒
    刑一年、八月，應執行有期徒刑一年六月確定；再因連續施
    用第一、二級毒品案件，經本院以九十四年度訴字第二九號
    各判處有期徒刑一年二月、八月，嗣經本院依九十六年度聲
    減字第二號裁定各減為有期徒刑七月、四月，應執行有期徒
    刑十月確定，並與上開案件接續執行後，於九十六年七月十
    六日徒刑執行完畢出監等情，有臺灣高等法院被告前案紀錄
    表及臺灣臺中地方法院檢察署刑案資料查註紀錄表各一份附
    卷可參，其於受徒刑執行完畢後五年以內，故意再犯本件有
    期徒刑以上之四罪，為累犯，均應依刑法第四十七條第一項
    之規定加重其刑。
  (二)扣案之第一級毒品海洛因粉末共二包（第一次查獲數量一包
    ，驗餘淨重為０‧０三六０公克；第二次查獲數量一包，驗
    餘淨重為０‧一０二０公克），均係毒品危害防制條例第二
    條第二項第一款所稱之第一級毒品一節，有行政院衛生署草
    屯療養院九十九年七月二十一日草療鑑字第0990700095號及
    九十九年八月十六日草療鑑字第0990800063號鑑定書各一紙
    附卷可稽，應依毒品危害防制條例第十八條第一項前段之規
    定，均沒收銷燬之，附此敘明。
五、協商判決除有刑事訴訟法第四百五十五條之四第一項第一款
    於本訊問程序終結前，被告撤銷協商合意或檢察官撤回協商
    聲請者；第二款被告協商之意思非出於自由意志者；第四款
    被告所犯之罪非第四百五十五條之二第一項所定得以聲請協
    商判決者；第六款被告有其他較重之裁判上一罪之犯罪事實
    者；第七款法院認應諭知免刑或免訴、不受理者情形之一，
    及違反同條第二項「法院應於協商合意範圍內為判決；法院
    為協商判決所科之刑，以宣告緩刑或二年以下有期徒刑、拘
    役或罰金為限」之規定者外，不得上訴。
六、如有上開可得上訴情形，得自收受宣示判決筆錄送達之日起
    十日內，向本院提出上訴書狀，上訴於第二審法院。
中    華    民    國    99    年    11    月    25    日
                  臺灣臺中地方法院刑事第十一庭
                                  書記官  簡雅文
                                  法  官  林學晴
以上正本證明與原本無異。
上訴書狀如未敘述理由，應於上訴期間屆滿後20日內補提理由書
狀於本院。（應敘述具體理由並附繕本）。
                                  書記官  簡雅文
中    華    民    國    99    年    11    月    25    日
【附錄本案論罪科刑法條全文】
毒品危害防制條例第十條：
施用第一級毒品者，處六月以上五年以下有期徒刑。
施用第二級毒品者，處三年以下有期徒刑。

司法院資訊處製作；財團法人民間司法改革基金會備份。
